【裁判字號】    95,易,941
【裁判日期】    950711
【裁判案由】    違反著作權法
【裁判全文】
臺灣臺北地方法院刑事判決               95年度易字第941號
公  訴  人  臺灣臺北地方法院檢察署檢察官
被      告  乙○○
                    （現因另案於臺灣臺北監獄士林分監執行
選任辯護人  王啟安律師
上列被告因違反著作權法案件，經檢察官提起公訴（95年度偵字
第1636號），本院判決如下：
    主  文
乙○○共同連續明知係侵害著作財產權之重製光碟而散布，累犯
，處有期徒刑捌月。
扣案如附表所示之盜版VCD光碟共柒拾伍片、盜版DVD光碟共貳拾
柒片，均沒收。
    事    實
一、乙○○前於民國89年間因毒品危害防制條例案件，經臺灣士
    林地方法院以89年度湖簡字第304號判決判處有期徒刑3月，
    於92年10月15日執行完畢。其自93年7月間起，與其友人甲○○一起在臺北市中正區○○○路○段7號A7室無招牌之店
    內經營卡通光碟片販售生意，其亦明知「想要變幸福」、「
    女系家族」等日本電視劇光碟之著作財產權，為東京放送系
    統股份有限公司所有，授權我國極光數位影音股份有限公司
    （下稱極光公司）在臺灣重製、出租及販售影音光碟之權利
    ，復經極光公司專屬授權予基本國際股份有限公司（下稱基
    本公司），任何人未經基本公司之同意或授權，不得散布侵
    害著作財產權之重製物。乙○○於民國94年9月中旬某日，
    因某真實姓名、年籍均不詳、綽號「阿德」之成年男子前往
    上揭店內兜售「想要變幸福」、「女系家族」套裝光碟，其
    明知上揭電視劇光碟每套均僅有新台幣（下同）170元，應
    係盜版光碟無誤，便打電話詢問甲○○（未據檢察官起訴）
    是否可以販賣該些電視劇光碟，甲○○亦明知上揭電視劇光
    碟係盜版光碟，二人竟共同基於侵害他人著作財產權之概括
    犯意，由乙○○在店內向「阿德」以每套170元之價格購入
    前揭盜版光碟，再陳列於上揭無招牌的店內，由乙○○或不
    知情之店員丙○○，連續以VCD每套250元、DVD每套350元之
    價格，將前開盜版日本電視劇光碟販售予不特定客人。嗣於
    同年月29日下午3時30分許，在上開處所遭警查獲，並扣得
    盜版之「想要變幸福」VC D5套共35片、DVD3套共15片、盜
    版之「女系家族」VCD5 套40片、DVD2套12片。
二、案經基本公司訴由臺北市政府警察局萬華分局報請臺灣臺北
    地方法院檢察署檢察官偵查起訴。
    理  由
一、上開事實，業據被告乙○○於本院審理時坦承在卷，核與證
    人甲○○於本院同日審理時所證述之情節相符，而扣案之電
    視劇光碟片均係未經著作權人同意或授權而重製之侵害著作
    財產權之光碟一節，業經告訴代理人李依潔於警詢中會同證
    人丙○○堪驗屬實，並製有堪驗相片12張在卷可稽（見偵查
    卷第69至74頁），且經證人孫秉棣於檢察官95年3月23日偵
    訊時證述在卷，堪信屬實；此外，並有現場採證照片6張（
    見偵查卷第66至68頁）與扣案如附表所示之盜版光碟可資佐
    證。是本案事證已明確，被告之犯行堪以認定，應予依法論
    科。
二、核被告之所為，係犯著作權法第91條之1第2項、第3項之明
    知係侵害著作財產權之重製光碟而散布罪。被告與甲○○就
    本件犯行，有犯意聯絡及行為分擔，為共同正犯。被告利用
    不知情之店員丙○○販賣前揭盜版光碟，為間接正犯。其先
    後多次犯行，時間緊接，所犯為構成要件相同之罪，係基於
    概括之犯意反覆為之，為連續犯，依被告行為時之刑法第56
    條規定以一罪論，並加重其刑。又查被告行為後，刑法部分
    條文業於94年1月7日修正公布，並於95年7月1日施行，其中
    第56條連續犯之規定業經刪除，因而倘依修正後之規定，被
    告多次犯行，應依其所犯次數合併處罰，且第33條第5款罰
    金最低額亦經修正為新台幣一千元以上，依新法第2條第1項
    規定，比較新、舊法結果，仍應適用較有利於被告之行為時
    法律即舊法論以連續明知係侵害著作財產權之重製光碟而散
    布罪（最高法院95年第8次刑事庭會議決議參照），並依修
    正前刑法第56條之規定加重其刑。又被告前於89年間因毒品
    危害防制條例案件，經臺灣士林地方法院以89年度湖簡字第
    304號判決判處有期徒刑3月，於92年10月15日執行完畢，此
    有臺灣高等法院被告前案紀錄表在卷可稽，其於有期徒刑完
    畢執行後，5年以內再犯本件有期徒刑以上之本罪，為累犯
    ，應依法遞加重其刑。爰審酌被告為圖私利散布盜版光碟致
    告訴人之智慧財產權受有相當損害，惟被告犯後尚能坦承犯
    行、態度良好，且已由甲○○與告訴人基本公司達成和解，
    賠償告訴人所受損害等一切情狀，量處如主文所示之刑，以
    示懲儆。扣案如附表所示之盜版VCD光碟共75片、盜版DVD
    光碟共27片，均應依著作權法第98條之規定，予以宣告沒收
    。
三、至證人甲○○與被告共犯本案之罪，應移送檢察官另行偵查
    辦理。
據上論斷，應依刑事訴訟法第299條第1項前段，著作權法第91條
之1第2項、第3項、第98條，刑法第2條第1項前段、第11前段、
第28條、修正前刑法第56條、第47條，判決如主文。
本案經檢察官楊仲萍到庭執行職務
中    華    民    國    95    年    7     月    11    日
                  刑事第一庭  審判長法  官  陳興邦
                                    法  官  劉素如
                                    法  官  林春鈴
以上正本證明與原本無異。
如不服本判決，應於判決送達後10日內，向本院提出上訴狀。
                                    書記官  羅欣宜
中    華    民    國    95    年    7     月    11    日
附錄本案論罪科刑依據之法條：
著作權法第91條之1
擅自以移轉所有權之方法散布著作原件或其重製物而侵害他人之
著作財產權者，處三年以下有期徒刑、拘役，或科或併科新臺幣
五十萬元以下罰金。
明知係侵害著作財產權之重製物而散布或意圖散布而公開陳列或
持有者，處三年以下有期徒刑，得併科新臺幣七萬元以上七十五
萬元以下罰金。
犯前項之罪，其重製物為光碟者，處六月以上三年以下有期徒刑
，得併科新臺幣二十萬元以上二百萬元以下罰金。但違反第八十
七條第四款規定輸入之光碟，不在此限。
犯前二項之罪，經供出其物品來源，因而破獲者，得減輕其刑。
附表：
┌─────┬─────┬──────────┐
│片名      │光碟套數  │盜版光碟片數        │
├─────┼─────┼──────────┤
│想要變幸福│VCD  5套  │    35片            │
├─────┼─────┼──────────┤
│想要變幸福│DVD  3套  │    15片            │
├─────┼─────┼──────────┤
│女系家族  │VCD  5套  │    40片            │
├─────┼─────┼──────────┤
│女系家族  │DVD  2套  │    12片            │
└─────┴─────┴──────────┘


司法院資訊處製作；財團法人民間司法改革基金會備份。
